【裁判字號】    89,易,1120
【裁判日期】    891226
【裁判案由】    違反就業服務法
【裁判全文】
臺灣士林地方法院刑事判決                        八十九年度易字第一一二號
    聲  請  人  臺灣士林地方法院檢察署檢察官
    被      告  乙○○
右列被告因違反就業服務法案件，經檢察官聲請簡易判決處刑（八十九年度偵字第二
六六０號），經本院認不宜行簡易判決程序，改依通常程序審理，判決如左：
    主  文
乙○○無罪。
    理  由
一、公訴意旨如附件。
二、按犯罪事實，應依證據認定之，無證據不得推定其犯罪事實，刑事訴訟法第一百
    五十四條定有明文。次按雇主不得有左列行為：一聘僱或留用未經許可或許可失
    效之外國人。二以本人名義聘僱外國人為他人工作。三未經許可聘僱或留用他人
    所申請聘僱之外國人。四指派所聘僱之外國人從事申請許可以外之工作；違反第
    五十三條第一款、第二款或第三款規定，其聘僱或留用人數為一人者，處六月以
    下有期徒刑、拘役或科或併科新台幣九萬元以下罰金，此就業服務法就業服務法
    第五十三條、第五十八條第一項前段定有明文。是雇主違反就業服務法第五十三
    條第一款至第三款之規定者，始有刑事責任，若違反該條第四款之規定者，按諸
    該法第六十二條第一項之規定，僅有行政罰之責任。而比較五十三條第二款及第
    四款之規定，足悉第二款所稱之「以本人名義聘僱外國人為他人工作」，乃指雇
    主自始即以本人名義向勞委會申請聘僱外國人為他人工作始足當之，若非此目的
    聘僱，於聘僱後借他人使用，尚與該款不符。
三、訊據被告乙○○，固坦認甲○○○○○○○○○ CHAIYONG為其以監護其父親施坤田之名義
    申請行政院勞工委員會（下稱勞委會）核准聘僱等情不諱，然堅決否認上開犯行
    ，辯稱：因其父親得癌症，需人照護，始申請聘僱該外勞，該外勞來台原係照護
    其父，後於八十八年八月間，因其岳父劉仲信苗圃較忙，故將該外勞借劉仲信使
    用，嗣於八十八年八月一日為警查獲，此部分劉仲信已遭判決，其則經檢察官為
    不起訴處分，因該事件，故勞委會欲撤銷其聘僱該外勞之許可，並未該外勞轉介
    新雇主，在新雇主聘僱該外勞前，勞委會將該外勞交其看管，嗣八十九年一月間
    ，因其父親病危，其需返回南部，無法看管該外勞，始又將該外勞交予劉仲信代
    為看等語。經查甲○○○○○○○○○ CHAIYONG為被告聘僱以照顧其父施坤田，嗣因劉仲
    信苗圃忙碌，始借予劉仲信使用，嗣於八十八年八月一日為警查獲，此部分劉仲
    信因未經許可聘僱他人所申請聘僱之外國人，而遭本院士林簡易庭判處罰金新台
    幣十萬元，因該事件，勞委會將撤銷被告之聘僱許可，於勞委會核准新雇主續聘
    該外勞前，勞委會將該外勞由被告看管，在被告看管期間，因被告父親病危，欲
    返南部，故再交劉仲信看管，即再為警查獲等情，業據證人劉仲信於警訊及本院
    審理中陳述綦詳，並有本院士林簡易庭八十九年士簡字第九八號刑事簡易判決、
    勞委會八十九年三月一日函可參。而被告僅係將甲○○○○○○○○○ CHAIYONG借予劉仲
    信使用，非聘僱為劉仲信工作等情，亦為台灣士林地方法院檢察署檢察官八十九
    年偵字第二六六０號不起訴處分書所認定，此有該不起訴處分書在卷可稽。
四、綜上所述，被告聘僱甲○○○○○○○○○ CHAIYONG，其目的乃為照顧其得肝癌之父親，
    後因劉仲信需用，才借劉仲信使用，其非自始即以本人名義向勞委會申請聘僱外
    國人為他人工作。公訴人所舉之證據無法證明被告有上揭犯行，而本院復查無證
    據，證明被告有公訴人所指之犯行，既不能證明被告犯罪，依法自應諭知無罪之
    判決。
五、據上論斷，應依刑事訴訟法第四百五十二條、第三百零一條第一項，判決如主文
    。
本案經檢察官陳嘉琪到庭執行職務。
中        華        民        國    八十九    年    十二    月  二十六  日
                                  臺灣士林地方法院刑事第四庭
                                          法官
右正本證明與原本無異。
如不服本判決，應於判決送達後十日內，向本院提出上訴狀。


司法院資訊處製作；財團法人民間司法改革基金會備份。
